【裁判字號】    99,交易,351
【裁判日期】    990924
【裁判案由】    過失傷害
【裁判全文】
臺灣臺北地方法院刑事判決             99年度交易字第351號
公  訴  人  臺灣臺北地方法院檢察署檢察官
被      告  丙○○
上列被告因過失傷害案件，經檢察官提起公訴（98年度偵緝字第
2673號），本院判決如下：
    主  文
丙○○因過失傷害人，處有期徒刑月，如易科罰金，以新臺幣
壹仟元折算壹日。
    事  實
一、丙○○於民國98年5月25日21時30分許，駕駛車牌號碼8980-
    PC號自用小客車，沿臺北市中山區○○○路由南往北方向行
    駛，迨行至臺北市中山區○○○路2段135號前時，因車輛突
    然熄火而暫停駛於前開路段第二車道上，其明知駕駛人應注
    意起駛前應顯示方向燈，並注意前後左右有無障礙或車輛行
    人，且須讓行進中之車輛行人優先通行，而依當時天候晴、
    夜間有照明、柏油路面乾燥、無缺陷、無障礙物、視距良好
    ，並無不能注意之情事，竟疏未注意其駕駛車輛之左後方適
    有甲○○騎乘DNL-166號輕型機車附載其夫乙○○同向通過
    該處，丙○○竟未注意甲○○業已行至其車輛之左前車輪處
    ，仍貿然啟動車輛，將車頭往左前方向切出，因而使其車輛
    之左前葉子板撞擊甲○○所騎乘機車之右側車身，肇致甲○○受有四肢多處擦傷、胸壁挫傷、左肩拉傷等傷害，而乙○○則受有右足（起訴書誤載為左足）第四趾脫臼骨折之傷害
    。丙○○於車禍肇事後，停留於原地，於未被有偵查犯罪機
    關查悉其犯罪前，向前來處理車禍之臺北市政府警察局交通
    大隊中山分隊員警承認其為車禍肇事之人，自首犯罪，接受
    裁判。
二、案經甲○○、乙○○訴由臺北市政府警察局中山分局報請臺
    灣臺北地方法院檢察署檢察官偵查起訴。
    理  由
一、證據能力部分：
（一）按被告以外之人於審判外之言詞陳述，除法律有規定者外
      ，不得作為證據。被告以外之人於審判外之陳述，雖不符
      前4條之規定，而經當事人於審判程序同意做為證據，法
      院審酌該言詞陳述作成時之情況，認為適當者，亦得為證
      據。當事人、代理人或辯護人於法院調查證據時，知有刑
      事訴訟法第159條第1項不得為證據之情形，而未於言詞辯
      論終結前聲明異議者，視為有前項之同意，刑事訴訟法第
      159條第1項、第159條之5分別定有明文。查，告訴人甲○○、乙○○於警詢中之證詞固屬傳聞證據，惟檢察官與被
      告均未於本院言詞辯論終結前聲明異議，本院審酌該等言
      詞陳述作成之情況，並無非出於任意性或不正取供，或違
      法或不當情事，且客觀上亦無不可信之情況，堪認為適當
      ，依刑事訴訟法第159條之5第2項規定，得作為證據。
（二）本院認定事實所引用之下列卷證資料（包含文書證據、物
      證等證據），被告及檢察官於本院準備程序及審判期日中
      對本院提示之該卷證，就證據能力均未表示爭執，迄至言
      詞辯論終結前亦未再聲明異議，又卷內之文書證據，亦無
      刑事訴訟法第159條之4之顯有不可信之情況與不得作為證
      據之情形，本院審酌上開證據資料製作時之情況，尚無違
      法不當及證明力明顯過低之瑕疵，亦認為以之作為證據應
      屬適當，是依刑事訴訟法第159條至第159條之5規定，所
      引用之卷證所有證據（包含文書證據、物證等證據），如
      下揭所示均有證據能力，合先敘明。
二、實體理由部分：
（一）上開犯罪事實，業經被告於本院審理中坦承不諱（見本院
      卷第41頁），核與告訴人甲○○、乙○○於警詢中、本院
      審理中之指訴情節相符合（見偵查卷第6-8頁、第12-13頁
      、第59-61頁、本院卷第35-38頁），並有馬偕紀念醫院臺
      北院區診斷證明書、亞東紀念醫院診斷證明書、道路交通
      事故現場圖、道路交通事故調查報告表（一）（二）、臺
      北市政府警察局中山分局交通分隊道路交通事故補充資料
      表、臺北市政府警察局中山分局交通分隊交通事故談話紀
      錄表、現場暨車損照片22張、臺北市車輛行車事故鑑定委
      員會鑑定意見書等在卷可稽，足徵被告前開自白，與事實
      相符合，值堪信實。本件事證明確，被告過失傷害犯行洵
      堪認定，應依法論科。
（二）核被告所為係犯刑法第284條第1項前段之過失傷害罪。被
      告以一過失行為造成2人受傷，構成同種想像競合犯。又
      本件被告於偵查犯罪機關未察覺其犯行前，於警方於現場
      處理時，承認為肇事人自首犯罪接受裁判，此有臺北市○○○○○道路交通事故肇事人自首情形紀錄表1紙在卷可
      稽，爰依刑法第62條前段規定減輕其刑。爰審酌被告並無
      前科，此有臺灣高等法院被告前案紀錄表在卷可稽，素行
      尚佳，初始雖否認犯行，惟於本院辯論終結時業已坦承犯
      行，終知所悔悟，其犯後態度尚可，暨其智識程度、告訴
      人2人所受之傷勢，及尚未與告訴人等達成和解等一切情
      狀，量處如主文所示之刑，並諭知易科罰金之折算標準。
據上論斷，應依刑事訴訟法刑事訴訟法第299條第1項前段，刑法
第284條第1項前段、第41條第1項前段、第55條、第62條前段，
刑法施行法第1條之1，判決如主文。
本案經檢察官李彥霖到庭執行職務。
中    華    民    國    99    年    9     月    24    日
                  刑事第十七庭  法  官  楊雅清
上正本證明與原本無異。
如不服本判決應於收受送達後10日內向本院提出上訴書狀，並應
敘述具體理由；其未敘述上訴理由者，應於上訴期間屆滿後20日
內向本院補提理由書（均須按他造當事人之人數附繕本）「切勿
逕送上級法院」。告訴人或被害人如對於本判決不服者，應具備
理由請求檢察官上訴，其上訴期間之計算係以檢察官收受判決正
本之日期為準。
                                書記官  吳俊龍
中    華    民    國    99    年    9     月    24    日
附錄本案論罪科刑法條全文：
中華民國刑法第284條
（過失傷害罪）
因過失傷害人者，處 6 月以下有期徒刑、拘役或 5 百元以下罰
金，致重傷者，處 1 年以下有期徒刑、拘役或 5 百元以下罰金
。
從事業務之人，因業務上之過失傷害人者，處 1 年以下有期徒
刑、拘役或 1 千元以下罰金，致重傷者，處 3 年以下有期徒刑
、拘役或 2 千元以下罰金。

司法院資訊處製作；財團法人民間司法改革基金會備份。
